臺灣高雄地方法院刑事判決　　　　　　　95年度易字第2246號
公　訴　人　臺灣高雄地方法院檢察署檢察官
被　　　告　乙○○
上列被告因詐欺案件，經檢察官提起公訴（95年度偵緝字第3009
號），被告為有罪之陳述，本院適用簡式審判程序審理，判決如
下：
    主  文
乙○○意圖為自己不法之所有，以詐術得財產上不法之利益，處
拘役肆拾日，如易科罰金，以銀元佰元即新台幣玖佰元折算壹
日。緩刑貳年，並應支付國庫新台幣捌仟元。
    事  實
一、乙○○意圖自己不法之所有，明知自己無臺灣易吉網股份有
    限公司（下稱易吉網公司）所經營網路遊戲「希望」之道具
    真巴哈姆特可供交換，仍於民國94年10月30日晚上8時37分
    53秒，以其所申請之「希望」q00000000 號帳號內之角色「
    小艾愛」，向丙○○所使用之角色「本源興科技」佯稱：欲
    以真巴哈姆特與「本源興科技」交換遊戲金幣40億元及道具
    巴哈姆特，且因遊戲規定每次交易上限為金幣20億元，所以
    雙方約定由丙○○先交付金幣20億元 (價值約新台幣4 千元
    )， 丙○○因而陷於錯誤，先交付遊戲金幣20億元，詎料乙
    ○○於取得金幣20億元之利益後，竟未交付道具真巴哈姆特
    ，隨即下線，丙○○始知受騙，並致其受有財產上利益之損
    害。
二、案經丙○○訴由高雄縣政府警察局林園分局報告台灣高雄地
    方法院檢察署檢察官偵查起訴。
    理  由
一、本件被告所犯為死刑、無期徒刑或最輕本刑為3 年以上有期
    徒刑以外之罪，其於準備程序中就被訴事實為有罪之陳述，
    經法官告知簡式審判程序之旨，並聽取公訴人及被告之意見
    後，依刑事訴訟法第273 條之1 第1 項規定，裁定由受命法
    官獨任進行簡式審判程序，合先敘明。
二、上揭事實，業據被告於本院審理中坦承不諱，核與被害人丙
    ○○於警詢中之指述及證人蘇慧玲於偵查中證述之情節大致
    相符，此外，並有網路遊戲「希望」帳號「q00000000 」號
    會員資料、及其道具交易紀錄、遠傳公司所提供被告000000
    0000號之行動電話申設資料等在卷可稽，核被告之自白與事
    實相符，本件事證明確，被告犯行，洵堪認定。
三、被告行為後，如附表所示之相關法律均業經變更，並俱於95
    年7 月1 日施行，玆經整體比較結果，裁判時法並未較為有
    利，從而依刑法第2 條第1 項規定，自應適用各該行為時法
    ，亦即修正前法，合先敘明 (最高法院95年第8 次刑事庭總
    會決議參照)。 按上開網路遊戲中之「金幣」等虛擬物品，
    係以電磁紀錄之方式儲存於提供遊戲之公司所設之電腦設備
    中，藉由玩家向提供遊戲之公司申請帳號上網打玩，經電腦
    程式之判讀而得以支配該表彰虛擬物品之電磁紀錄，雖此等
    虛擬物品無法以人之知覺直接認識感觸而難認與刑法「物」
    之觀念相當，惟因在現實社會中得為交易客體而具有一定之
    財產價值，自應認屬「財產上之利益」。核被告所為，係犯
    修正前刑法第339 條第2 項詐欺得利罪。爰審酌被告正值青
    壯，竟利用詐術牟不法利益，所為實有可議，惟念其於本院
    審理中坦認犯行，且其未有其他犯罪前科紀錄，有臺灣高等
    法院被告前案紀錄表1 紙在卷可稽，及其犯罪之動機、目的
    、手段、所造成損害等一切情狀，量處如主文所示之刑，並
    諭知易科罰金之折算標準，以資懲儆。
四、被告未有其他犯罪前科紀錄，業如上述，其貪圖小利，一時
    失慮致為本件犯行，惟事後坦認犯行，顯有悔意，並已與被
    害人丙○○達成和解，於本院審理中當庭將和解金額新台幣
    2 千元給付被害人，並取得其諒解，有本院96年3 月6 日審
    判期日筆錄在卷可稽，其歷經偵、審程序及刑之宣告後，應
    知所警惕，信無再犯之虞，本院認對被告所宣告之刑以暫不
    執行為適當，併予宣告緩刑2 年，並應支付國庫新台幣8 千
    元，以啟自新。至被告犯罪在新法施行前，裁判在新法施行
    後，緩刑之宣告，應適用新法第74條之規定（最高法院95年
    5 月23日第8 次刑事庭會議參照），無庸比較新舊法，附此
    敘明。
據上論斷，依刑事訴訟法第273 條之1 第1 項、第299 條第1項
前段，刑法第2 條第1 項前段、第74條第1 項第1 款、第2 項第
4 款，修正前 (下同)刑 法第339 條第2 項、第41條第1 項，罰
金罰鍰提高標準條例第1 條前段、刪除前同條例第2 條，現行法
規所定貨幣單位折算新臺幣條例第2 條規定，判決如主文。
本案經檢察官甲○○到庭執行職務。
中　　華　　民　　國　　96　　年　　3 　　月　　20　　日
                  刑事第五庭    法　官   張金柱
如不服本判決，應於收受送達後10日內向本院提出上訴書狀。
（須附繕本）
上正本證明與原本無異。
中　　華　　民　　國　　96　　年　　3 　　月　　20　　日
                                書記官   莊正彬
附錄本案論罪科刑法條：
刑法第339條第1項
意圖為自己或第3 人不法之所有，以詐術使人將本人或第3 人之
物交付者，處5 年以下有期徒刑、拘役或科或併科1,000 元以下
罰金。
以前項方法得財產上不法之利益或使第三人得之者，亦同。
前二項之未遂犯罰之。
┌───────────────────────────────────────────────┐
│附表：                                                                                        │
├──────┬─────────────┬─────────────┬───────┬────┤
│相關變更條文│行為時法（下稱舊法）之內容│裁判時法（下稱新法）之內容│比  較  理  由│備    註│
├──────┼─────────────┼─────────────┼───────┼────┤
│【罰金刑貨幣│依法律應處罰金、罰鍰者，就│中華民國94年1 月7 日刑法修│刑法之貨幣單位│經按現行│
│單位之變更】│其原定數額得提高為2 倍至10│正施行後，刑法分則編所定罰│由「元（指銀元│法規所定│
│罰金罰鍰提高│倍（刑法乃係定明10倍）。第│金之貨幣單位為新臺幣。94年│）」變更為「新│貨幣單位│
│標準條例第1 │1 條所定得提高倍數之規定，│1月7日刑法修正時，刑法分則│臺幣」，且刑法│折算新臺│
│條前段、第5 │於本條例修正後制定之法律，│編未修正之條文定有罰金者，│分則之罰金數額│幣條例第│
│條→刑法施行│不適用之；本條例修正前公布│自94年1 月7 日刑法修正施行│，亦視該分則先│2 條之規│
│法第1 之1 條│之法律，於本條例修正後修正│後，就其所定數額提高為30倍│前曾修正與否，│定折算後│
│第1 項、第2 │其罰金罰鍰數額或法律經全部│。但72年6 月26日至94年1 月│而分別提高3 或│等值，是│
│項          │修正而其罰金罰鍰數額未予變│7 日新增或修正之條文，就其│30倍。        │以新法並│
│            │更者，亦同。              │所定數額提高為3 倍。      │              │未較有利│
├──────┼─────────────┼─────────────┼───────┼────┤
│刑法第33條第│罰金：（銀元）1 元以上。  │罰金：新臺幣1,000 元以上，│罰金刑之下限，│舊法有利│
│5 款：罰金刑│                          │以百元計算。              │由銀元10元（亦│        │
│下限變更    │                          │                          │經提高）即新臺│        │
│            │                          │                          │幣30元，提高為│        │
│            │                          │                          │新臺幣1,000元 │        │
├──────┼─────────────┼─────────────┼───────┼────┤
│【易科罰金折│犯最重本刑為5 年以下有期徒│犯最重本刑為5 年以下有期徒│易科罰金折算標│舊法有利│
│算標準變更】│刑以下之刑之罪，而受6 個月│刑以下之刑之罪，而受6 個月│準由銀元300 元│        │
│修正前刑法第│以下有期徒刑或拘役之宣告…│以下有期徒刑或拘役之宣告者│即新臺幣900 元│        │
│41條第1 項前│得以（銀元，下同）1 元以上│，得以新臺幣1,000 元、2,00│，提高為以新臺│        │
│段、修正前罰│3 元以下折算1 日，易科罰金│0 元或3,000 元折算1 日，易│幣1,000 元、2,│        │
│金罰鍰提高標│。依刑法第41條易科罰金…就│科罰金。                  │000 元或3,000 │        │
│準條例第2 條│其原定數額提高為100 倍折算│                          │元折算1日。   │        │
│→現行刑法第│1 日；法律所定罰金數額未依│                          │              │        │
│41條第1 項前│本條例提高倍數，或其處罰法│                          │              │        │
│段          │條無罰金刑之規定者，亦同。│                          │              │        │
╠══════╪═════════════╧═════════════╧═══════╧════╡
║比較結果    │舊法罰金最低刑度及易科罰金之折算標準均較低，自應適用舊法。                      │
╚══════╧════════════════════════════════════════╛
